宣　示　判　決　筆　錄
　
　 原　　　告　黃光榮　

　 被　　　告　王太平　

　
上列當事人間110年度簡字第63號請求損害賠償事件，於中華民
國110年10月28日下午3時40分在臺灣橋頭地方法院民事法庭4公
開辯論後當庭宣示判決，出席職員如下：
　
　　法　　　官　劉建利
　　書　記　官　謝群育
　　通　　　譯　劉翰謙
　
到庭關係人：
　　原　　　告　黃光榮
　　被　　　告　王太平
　
書記官朗讀案由。
法官朗讀主文宣示判決。
    主          文
被告應給付原告新臺幣參拾捌萬伍仟玖佰玖拾伍元，及自民國
109年9月10日起至清償日止，按年息百分之五計算之利息。
原告其餘之訴駁回。
本判決第一項得假執行。
    事實及理由要領
一、本件事實（含兩造之主要攻防）：
  ㈠被告於民國108年12月8日9時許，在其友人住處內飲用酒類
    後，在吐氣所含酒精濃度達每公升0.50毫克之情形下，仍於
    同日15時許前某時許，駕駛車牌號碼000-0000號自用小貨車
    上路。嗣於同日15時許，沿高雄市甲仙區文化路由西往東方
    向行駛至該路段甲仙大橋與忠孝路交岔路口時，本應注意車
    前狀況，並隨時採取必要之安全措施，及駕駛人駕駛汽車，
    應遵守道路交通標誌、標線、號誌之指示，而依當時天候晴
    、日間自然光線、柏油路面乾燥無缺陷亦無障礙物，且視距
    良好，客觀上並無令其不能注意之特別情事，竟疏未注意及
    此，貿然闖越紅燈左轉並衝向位於該路口轉角處之第一芋冰
    城（即高雄市○○區○○路0號址）門口前方人行道，因而
    撞擊站立於該人行道之原告（下稱系爭事故），致原告受有
    左側股骨骨折、左側脛骨骨折、左側腓骨骨折、左膝前十字
    韌帶、內側半月板損傷等傷害（下合稱系爭傷害）。
  ㈡原告主張：
    原告因系爭事故，共受有醫療相關費用新臺幣（下同）
    14,000元、看護費用198,000元、就醫交通費用3,200元、購
    買輔具費用20,000元、停業損失及所失利益300,000元、精
    神慰撫金360,000元之損害，上開金額合計895,200元，且依
    據交通事故初步分析研判表判斷，被告之肇事責任應為100%
    。為此，爰依侵權行為法律關係及民法第193條、第195條、
    第216條等規定，請求被告賠償原告895,200元。並聲明：㈠
    被告應給付原告895,200元。㈡請准供擔保宣告假執行。
  ㈢被告則以：
    爭執原告主張停業損失及所失利益之請求，且原告主張精神
    慰撫金過高等語置辯。並聲明：原告之訴及假執行之聲請均
    駁回。
二、本院判斷之理由要領：
  ㈠原告主張因系爭事故而受有系爭傷害，業經原告提出診斷證
    明書、醫療費用收據等件附卷（見交簡附民卷第11至42頁、
    第45至61頁、本院卷第25頁、第37頁）為證，且為被告所不
    爭執，被告因而犯過失傷害罪，處有期徒刑肆月，如易科罰
    金，以壹仟元折算壹日，有本院109年度交簡字第2418號刑
    事判決確定在案，足認被告上揭過失行為與原告所受系爭傷
    害之結果間，具有相當因果關係，被告應負侵權行為之損害
    賠償責任，應堪認定。
  ㈡請求醫療相關費用14,000元、看護費用198,000元、就醫交
    通費用3,200元、購買輔具費用20,000元部分，共計235,200
    元：此有原告提出醫療費用收據、救護車派車單、醫療器材
    發票等件在卷（見交簡附民卷第43頁、第51頁）為證，且為
    被告所不爭執，堪信為實，是原告此部分之請求，即屬有據
    。
  ㈢請求停業損失及所失利益300,000元部分：原告雖主張因系
    爭事故導致其建廠計畫停擺，並因受有系爭傷害致無法提供
    原從事進口軸承買賣之服務，造成嚴重損失，遂以每月收入
    30,000元計算，請求10個月共300,000元之損害等語，惟綜
    觀全卷資料，原告就此部分之請求並未提出任何證據以實其
    說，且經本院曉諭後，原告亦表示無證據足資證明（見本院
    卷第23頁），則原告此部分之請求，即屬無據。
  ㈣請求精神慰撫金360,000元部分：本院按兩造學識、經歷、
    財產狀況（見本院卷第23至24頁）、被告加害程度及原告所
    受之傷勢輕重等因素綜合判斷，認原告請求精神慰撫金，應
    以200,000元為適當。
  ㈤綜上，本件原告所受損害賠償金額共計435,200元【計算式
    ：235,200＋200,000＝435,200】。
  ㈥又原告已請領強制汽車責任保險（下稱強汽險）傷害醫療費
    用給付49,205元，此部分損害既已獲得填補，即應於本件請
    求中扣除。另原告雖自陳因系爭事故造成左下肢失能之結果
    ，並因而受領強汽險之失能給付270,000元，惟此部分乃強
    制險就原告左下肢機能障害所為之給付，本件原告並未針對
    失能部分提出請求，即不應自請求金額中扣除，併予敘明。
  ㈦準此，本件原告得請求賠償之金額為385,995元【計算式：
    435,200－49,205＝385,995】
  ㈧本件事證已臻明確，兩造其餘主張陳述及所提證據方法，經
    本院斟酌後認均不足以影響本判決結果，自無逐一論駁之必
    要，併此敘明。
三、結論：
    原告依侵權行為之法律關係，請求被告給付385,995元及其
    息為有理由，應予准許；逾此範圍之部分為無理由，應予駁
    回，並依職權宣告假執行。又本件原告係提起刑事附帶民事
    訴訟，由本院刑事庭依刑事訴訟法第504條第1項規定，裁定
    移送前來，依同條第2項規定免繳納裁判費，而至辯論終結
    為止，當事人並無任何裁判費或其他訴訟費用之支出，自無
    庸就其訴訟費用之負擔為諭知。
中    華    民    國    110    年    10    月    28   日
                  臺灣橋頭地方法院民事第一庭
　
                      書記官  謝群育
　
                      法  官  劉建利
以上正本係照原本作成。
如對本判決上訴，須於判決送達後20日內向本院提出上訴狀。如
委任律師提起上訴者，應一併繳納上訴審裁判費。
中    華    民    國    110    年    10    月    28   日
                               書記官  謝群育